臺灣高等法院高雄分院刑事裁定　　　　　　　　　　　九十一年度毒抗字第二四號
　　抗告人即
　　受處分人　　甲○○
右抗告人因聲撤銷停止戒治案件，不服台灣高雄地方法院中華民國九十年十二月十八
日裁定（九十年度毒聲字第七五三八號），本院裁定如左：
    主  文
抗告駁回。
    理  由
一、原裁定意旨略以：抗告人即受處分人甲○○（下稱受處分人）前因施用毒品案件
    ，經原審法院以九十年度毒聲字第五七八五號裁定停止戒治，所餘期間並宣付保
    護管束，惟受處分人竟於保護管束期間，有施用第一級毒品海洛因之行為，其違
    反保護管束應遵守之事項情節重大，爰依毒品危害防制條例第二十二條第二項前
    段之規定，裁定撤銷停止戒治，令入戒治處所施以強制戒治。
二、抗告意旨略以：抗告人前往向觀護人報到時，觀護人、檢驗員對於無數之人犯實
    施採尿、驗尿，如果編號錯誤，百忙之中誤被調換，檢驗儀器清洗不徹底，萃取
    之滴管重複使用，檢驗儀器未確實歸零，檢驗樣本，編號及結果作業中誤調換，
均足生影響檢驗之正確性，亦有檢驗人員面對成千上萬尿液嫌惡，未予確實檢驗
    ，故而其檢驗正確性令人不能無疑，原審復未將尿液在送往高雄醫學大學附設中
    和醫院複驗，遽以不盡切實之檢驗報告作為裁定撤銷停止戒治之唯一依據，自有
    未洽云云。惟查：受處分人於右揭停止戒治，執行保護管束期間，經台灣高雄地
    方法院檢察署檢察官通知其前往報到依法採尿送驗，經以ＥＩＡ酵素免疫分析法
    做初步檢驗，及以ＧＣ／ＭＳ氣相層析／質譜儀法做確認檢驗結果，均呈嗎啡陽
    性反應，有台灣檢驗科技股份有限公司於九十年十一月十九日所出具之檢驗報告
    乙紙附在保護管束執行卷可憑。依驗尿過程監控表所載，採尿過程係先由採檢體
    員核對受驗人之人身確認為本人，採尿完畢後須雙方確認無訛，再送觀護人審核
    無訛後始能完成採尿手續，是採取檢體之過程可謂嚴謹。本件受處人經通知前往
    採尿時，亦依上揭程序為之，有其簽名確認之驗尿過程監控表附在保護管束執行
    卷可按，抗告人所辯如果編號錯誤、儀器未歸零云云，係屬個人臆測之詞，難以
    採信。原審因而適用毒品危害防制條例第二十二條第二項前段之規定，裁定撤銷
    停止戒治，令入戒治處所施以強制戒治。經核其認事用法並無不合，抗告意旨空
    言指摘原裁定不當，為無理由，應予駁回。
據上論斷，應依刑事訴訟法第四百十二條，裁定如主文。
中      華      民      國      九十一    年    一      月    三十一    日
                              臺灣高等法院高雄分院刑事第四庭
                                  審判長法官  蕭權閔
                                        法官  陳啟造
                                        法官  李嘉興
右正本證明與原本無異。
不得再抗告。
                                      書記官  呂素珍
中    華    民    國     九十一     年       二       月          四    日
                                                                        Ｆ
